【裁判字號】    98,台上,3255
【裁判日期】    980611
【裁判案由】    違反槍砲彈藥刀械管制條例
【裁判全文】
最高法院刑事判決            九十八年度台上字第三二五五號
上  訴  人  甲○○
上列上訴人因違反槍砲彈藥刀械管制條例案件，不服台灣高等法
院台中分院中華民國九十八年三月二十六日第二審判決（九十七
年度上訴字第三一四六號，起訴案號：台灣苗栗地方法院檢察署
九十七年度偵字第一七０九號  ），提起上訴，本院判決如下：
    主  文
上訴駁回。
    理  由
按刑事訴訟法第三百七十七條規定，上訴於第三審法院，非以判
決違背法令為理由，不得為之。是提起第三審上訴，應以原判決
違背法令為理由，係屬法定要件。如果上訴理由書狀並未依據卷
內訴訟資料，具體指摘原判決不適用何種法則或如何適用不當，
或所指摘原判決違法情事，顯與法律規定得為第三審上訴理由之
違法情形，不相適合時，均應認其上訴為違背法律上之程式，予
以駁回。本件上訴人甲○○上訴意旨略稱：(一)、原判決認定上訴
人於民國九十七年一月二十四日葉乃定將其所有仿半自動手槍之
氣動式空氣手槍一枝放置上訴人住處陽台之水塔內時，即已知悉
該槍具殺傷力，然實際上上訴人當時僅依葉乃定之告知，知該槍
為ＢＢ彈槍，上訴人並不知槍枝之形狀及有無殺傷力，原判決倒
果為因，羅織上訴人於受託保管時即已知悉查扣之鋼瓶及鋼珠係
作為扣案空氣槍擊發之用，且知以此高壓氣體發射金屬彈丸之槍
枝，其擊發後產生之單位面積動能，顯然大於單純依靠機械動力
發射塑膠彈丸之玩具槍云云，有判決不備理由及理由矛盾之違法
。(二)、縱上訴人曾於葉乃定另案被逮捕羈押後，檢視系爭槍枝，
而知悉該槍具殺傷力，其受寄藏放槍枝之故意，亦應以此時間為
準，而非以寄藏之初之時間為準等語。
惟查證據之取捨、證據證明力之判斷，以及事實有無之認定，屬
事實審法院之職權，苟其取捨判斷與認定，並不違背論理法則及
經驗法則，即不容任意指為違法，而執為適法之第三審上訴理由
。本件原審認定上訴人有原判決所載未經許可，寄藏葉乃定交付
之具殺傷力之空氣槍（包括瓦斯鋼瓶）之犯行，係以上訴人於偵
查中供承葉乃定將系爭空氣槍寄放在其住處之水塔內，當時葉乃
定有告知寄放之事實，而該事實並經葉乃定於第一審結證屬實。
該空氣槍經桃園縣政府警察局鑑定結果，其單位面積動能超越每
平方公分二十焦耳，故具有殺傷力，扣案之瓦斯鋼瓶係供本次試
射用，有該局槍彈鑑定書可憑。上訴人雖否認有寄藏空氣槍之犯
意，辯稱：伊不知葉乃定將系爭槍枝放置伊住處水塔內，亦未同
意代為保管，是葉乃定事後託看守所內認識之人告知，伊始知悉
云云，然所辯與上開上訴人偵查中之供述與葉乃定於第一審之證
言不符，乃卸責飾詞，為不足採。查獲系爭槍枝之警員徐李清於
第一審結證：查獲葉乃定竊車一案時，葉乃定告知其將一把槍寄
放上訴人住處，伊至上訴人住處問槍枝放何處，上訴人即說出放
置處即二樓之水塔內，當時槍未用東西包著，槍重量較一般玩具
槍或ＢＢ彈槍重等語；而葉乃定證稱：當初寄放時有用白色塑膠
袋包裝等語，足見上訴人於寄藏槍枝期間，有取出該槍而丟棄裝
槍之塑膠袋，已知悉該槍與一般塑膠製之玩具槍及ＢＢ彈槍不同
。參酌上訴人有違反槍砲彈藥刀械管制條例（非法持有可發射金
屬子彈，具殺傷力之槍枝）而被判處罪刑之前科，對槍、彈之知
識、經驗較一般人豐富，故其就系爭槍枝之具殺傷力，應有所認
知；況如係不具殺傷力，非管制之槍枝，葉乃定大可自行隨身攜
帶，無請上訴人代為保管之必要，亦無藏放陽台之廢棄水塔之理
，足證上訴人係明知該槍枝具殺傷力，而故為寄藏，上訴人所辯
不知該槍具殺傷力，以為是ＢＢ彈槍云云，為卸責之詞等證據資
料，予以綜合判斷，認上訴人犯行堪以認定。又以核上訴人所為
，係犯槍砲彈藥刀械管制條例第八條第四項之寄藏空氣槍罪，於
法定刑內量處其刑。已詳其所憑證據及認定之理由，並已指駁
、說明上訴人否認犯罪，所辯何以為不足採信之理由，所為論斷
均有卷存證據資料可資覆按。上訴意旨雖指摘原判決違法，然均
係就原審依憑證據所為採證認事職權之合法行使，以及原判決已
論列說明之事項，依憑己見任意指為違法，並重為事實之爭執，
否認犯罪，自非合法之上訴理由。衡以前開說明，其上訴為違背
法律上之程式，應予駁回。
據上論結，應依刑事訴訟法第三百九十五條前段，判決如主文。
中    華    民    國  九十八  年    六    月   十一   日
                      最高法院刑事第五庭
                          審判長法官  陳  正  庸
                                法官  賴  忠  星
                                法官  林  秀  夫
                                法官  宋      祺
                                法官  陳  祐  治
      本件正本證明與原本無異
                                      書  記  官
中    華    民    國  九十八  年    六    月   十六   日
                                                      Ｅ


司法院資訊處製作；財團法人民間司法改革基金會備份。
